臺灣宜蘭地方法院刑事判決　　　　　　　100年度易字第203號
公　訴　人　臺灣宜蘭地方法院檢察署檢察官
被　　　告　林憶呈
上列被告因違反毒品危害防制條例案件，經檢察官提起公訴（10
0年度毒偵字第48號），本院判決如下：
    主  文
林憶呈持有第二級毒品，處有期徒刑貳月，如易科罰金，以新臺
幣壹仟元折算壹日。扣案之夾鍊袋壹個及塑膠管壹支內所含之第
二級毒品甲基安非他命（合計淨重零點柒壹參零公克）均沒收銷
燬之。扣案之夾鍊袋壹個及塑膠管壹支均沒收。
    犯 罪 事 實
一、林憶呈明知甲基安非他命為毒品危害防制條例所管制之第二
    級毒品，未經主管機關許可不得持有，竟於民國99年8月20
    日晚間7時許，在宜蘭縣羅東鎮中山公園前，自真實姓名年
    籍不詳綽號小如之女子處，取得第二級毒品甲基安非他命後
    ，置入夾鍊袋及塑膠管內而持有之，林憶呈並將上開夾鍊袋
    及塑膠管放入其所有之女用提包內，惟因故不慎於99年8月2
    1日將該女用提包遺失在國道5號高速公路上，嗣因林憶呈於
    99年8月22日下午5時40分許，至國道公路警察局第九警察隊
    石碇分隊認領該遺失之女用提包時，經警在該女用提包內當
    場扣得其所持有之含有第二級毒品甲基安非他命之夾鍊袋1
    個及塑膠管1支（夾鍊袋1個及塑膠管1支內之甲基安非他命
    合計淨重0.7130毫克）後，始悉上情。
二、案經國道公路警察局第9警察隊移送臺灣宜蘭地方法院檢察
    署檢察官偵查起訴。
    理  由
壹、證據能力部分：
    按被告以外之人於審判外之言詞或書面陳述，除法律有規定
    者外，不得作為證據，刑事訴訟法第159條第1項定有明文。
    查本件證人許晉維、謝琪正於偵查中檢察事務官前之供述，
    雖屬被告以外之人於審判外之陳述，惟被告於本院調查證據
    時，已知有同法第159條第1項不得為證據之情形，而未於言
    詞辯論終結前聲明異議，依同法第159條之5第2項之規定，
    視為有同條第1項之同意，本院審酌上開證人之言詞陳述作
    成時之情況，認為適當，爰依同法第159條之5第1項之規定
    認有證據能力，合先敘明。
貳、實體部分：
一、訊據被告固坦認其有於上開時間至國道公路警察局第9警察
    隊石碇分隊認領其所有之女用提包，並於該提包內扣得上開
    含有第二級毒品甲基安非他命安非他命之夾鍊袋1個及塑膠
    管1支等情不諱，惟矢口否認有何持有第二級毒品之犯行，
    辯稱：包包確實是我的沒錯，但是毒品不是我的云云。經查
    ，上開犯罪事實，業據被告於警詢時坦承不諱，且經證人許
    晉維、謝琪正證述明確，復有夾鍊袋1個及塑膠管1支扣案可
    資參佐，而扣案之夾鍊袋1個及塑膠管1支經送檢驗之結果，
    夾鍊袋內檢出第二級毒品甲基安非他命成分，總量約0.4800
    毫克，塑膠管內檢出第二級毒品甲基安非他命成分，總量約
    0.2330毫克，此有慈濟大學濫用藥物檢驗中心99年9月10日
    慈大藥字第99090209號函及所附鑑定書在卷可稽，自堪信為
    真實。至被告雖於偵查及本院審理時改口辯稱上開夾鍊袋1
    個及塑膠管1支（及其內所含之第二級毒品甲基安非他命合
    計淨重0.7130毫克）非為其所持有云云，然被告前於警詢時
    即已自白該夾鍊袋1個及塑膠管1支為其所有無誤，且依證人
    許晉維證稱：「當時被告來國道公路警察局認領遺失包包時
    ，依認領程序校對內容物，被告當時看到夾鍊袋跟塑膠管時
    神情慌張，後來也承認東西都是他的，我們才依法究辦」等
    語明確（見100年度偵字第48號卷第8-9頁筆錄），顯見被告
    對於該扣案之夾鍊袋1個及塑膠管1支為其所有一節，於警詢
    中即已自承在案，則若該夾鍊袋1個及塑膠管1支非其所有，
    被告何以需於警詢中自白，且被告對於甲基安非他命所取得
    之時間、地點、方式，均於警詢中陳述明確，則若被告果係
    如其辯解係為怕連累帶伊前往之人才承認，則何以對於該毒
    品取得之時間、地點等情，均陳述十分具體明確？且該時夾
    鍊袋及塑膠管內之物品尚未送驗，何以被告即已知悉該夾鍊
    袋及塑膠管內中含有第二級毒品甲基安非他命而於警詢中坦
    認？顯見被告於偵查及本院審理時改口辯稱上開扣案之物及
    毒品均非其所有云云，顯係事後卸責之詞，不足採信。綜上
    所述，本件事證明確，被告持有第二級毒品甲基安非他命之
    犯行堪以認定，應依法論科。
二、核被告所為，係犯毒品危害防制條例第11條第2項之持有第
    二級毒品罪。爰審酌被告之素行、智識程度、犯罪所生危害
    及犯後態度等一切情狀，量處如主文所示之刑，並諭知易科
    罰金之折算標準。扣案之夾鍊袋1個及塑膠管1支內之第二級
    毒品甲基安非他命（合計淨重零點柒壹參零公克），為查獲
    之第二級毒品，應依毒品危害防制條例第18條第1項前段之
    規定，沒收銷燬之。又扣案之夾鍊袋1個及塑膠管1支，則為
    被告所有，供其犯罪所用之物，應依刑法第38條第1項第2款
    之規定，宣告沒收之。
據上論斷，應依刑事訴訟法第299條第1項前段，毒品危害防制條
例第11條第2項、第18條第1項前段，刑法第11前段、第41條第1
項前段、第38條第1項第2款，判決如主文。
本案經檢察官劉惟宗到庭執行職務
中    華    民    國   100    年    7     月    26    日
                  刑事第三庭法  官  鄭貽馨
以上正本證明與原本無異。
如不服本判決應於收受送達後十日內向本院提出上訴書狀，並應
敘述具體理由；其未敘述上述理由者，應於上訴期間屆滿後二十
日內向本院補提理由書(均須按他造當事人之人數附繕本)「切勿
逕送上級法院」。
                            書記官  高雪琴
中    華    民    國   100    年    7     月    26    日
附錄本案論罪科刑法條全文：
毒品危害防制條例第11條第2項
持有第二級毒品者，處2年以下有期徒刑、拘役或新臺幣3萬元以
下罰金。